# 进口押汇、出口押汇等属何种性质贷款

提问人：xueyou654 时间：2011-01-02 15:45:51
请问进口押汇、出口商业发票贴现、订单融资属何种性质贷款，质押、抵押还是信用？

回答人：chenyiwei
多数情况下属于质押贷款。具体可查《贷款通则》（中国人民银行令[1996]2号）对各类贷款的定义。